臺灣桃園地方法院刑事判決　　　　　　　　　　　　　九十一年度易字第二一六號
　　公訴人　臺灣桃園地方法院檢察署檢察官
　　被　告　丙○○
右列被告因竊盜案件，經檢察官聲請簡易判決處刑（九十年度偵字第一七０二九號）
及臺灣桃園地方法院檢察署檢察官移送併案審理（九十年度偵字第一九五五七號），
經本院改用通常程序審理，判決如左：
    主  文
丙○○連續攜帶兇器，毀越安全設備而竊盜，處有期徒刑玖月，扣案之瑞士刀壹支沒
收。
    事  實
一、丙○○基於為自己不法所有之概括犯意，先後於民國（下同）九十年十月八日七
    時許，持其所有客觀上足以對人之生命、身體構成危害之瑞士刀乙支，前往乙○○桃園縣龍潭鄉○○路二七八巷七七號住處，先持上開瑞士刀敲破乙○○上開住
    處之窗戶玻璃乙片後，再自上開窗戶攀爬踰越進入上開住處內（損毀及無故侵入
    住宅部分均未據告訴），而竊得乙○○所有五十元硬幣約新台幣（下同）二萬元
    （併案部分贅載竊得金手鐲四對、金戒子四個、金項鍊四條、五兩金條二條及玉
    戒乙個等物）。再於同日九時許，復持上開瑞士刀敲破甲○○同路段七十九號住
    處玻璃乙片後，並自上開窗戶攀爬踰越進入甲○○上開住處內（毀損及無故侵入
    住宅部分亦均未據告訴），而竊得甲○○所有ＰＥＮＴＡＸ牌照相機乙台、Ｋ金
    戒指五只、Ｋ金項鍊乙條、綠玉珮乙個、綠玉項鍊乙條、綠玉手鐲乙個及口紅四
    支。嗣因甲○○自外返回其住處發覺有異，即報警前來處理，丙○○見狀即先持
    上開瑞士刀自甲○○上開住處三樓陽台處，攀爬返回乙○○上開住處內，並自乙○○上開住處內走出至停車場時，始遭埋伏警員當場查獲，並扣得上開ＰＥＮＴ
    ＡＸ牌照相機乙台、Ｋ金戒指五只、Ｋ金項鍊乙條、綠玉珮乙個、綠玉項鍊乙條
    、綠玉手鐲乙個、口紅四支（均據甲○○領回）及瑞士刀乙支。
二、案經桃園縣警察局平鎮分局報請臺灣桃園地方法院檢察署檢察官聲請簡易判決處
    刑及移送併案審理。
    理  由
一、右揭事實業據被告丙○○於本院審理時坦承不諱，核與被害人甲○○、乙○○二
    人於警訊中指訴之情節，均相符合，復有扣案之上開瑞士刀乙支及業據被害人甲○○領回上開ＰＥＮＴＡＸ牌照相機乙台、Ｋ金戒指五只、Ｋ金項鍊乙條、綠玉
    佩乙個、綠玉項鍊乙條、綠玉手鐲乙個及口紅四支之贓物領據乙紙，在卷可稽，
    足堪認定。至於臺灣桃園地方法院檢察署檢察官移送併案部分，被害人乙○○雖
    指稱其亦有遭竊金手鐲四對、金戒子四個、金項鍊四條、五兩金條二條及玉戒乙
    個等物云云，惟不僅業據被告迭次於警訊中及本院審理時堅決否認在卷，且被害
    人乙○○所指稱上開金手鐲四對、金戒子四個、金項鍊四條、五兩金條二條及玉
    戒乙個等物遭竊之時間，不僅與被告上開竊盜之時間未符，而併案審理卷宗內，
    亦未見有自被告身上搜出上開金手鐲四對、金戒子四個、金項鍊四條、五兩金條
    二條及玉戒乙個等之贓物在卷，是僅憑被害人乙○○個人上開指述云云，自不足
    為認定上開金手鐲四對、金戒子四個、金項鍊四條、五兩金條二條及玉戒乙個等
    物，亦係遭被告於右揭時間所竊得者，附此敘明。
二、查上開瑞士刀在客觀上顯足以對人之生命、身體構成危害，應屬兇器之一種，核
    被告所為，均係犯刑法第三百二十一條第一項第二款、第三款之攜帶兇器，毀越
    安全設備竊盜罪。被告所犯上開之罪，其最輕本刑為有期徒刑六月以上之罪，且
    被告復於起訴後遭臺灣桃園地方法院檢察署檢察官移送併案審理，有如上述，是
    被告上開所為，顯不宜諭知緩刑，並不得諭知易科罰金，公訴人逕向本院桃園簡
    易庭聲請簡易判決處刑，揆諸上述，容有未洽，應依刑事訴訟法第四百五十一條
    之一第四項但書第一款、第四百五十二條之規定，將本件改用通常程序審理；又
    臺灣桃園地方法院檢察署檢察官移送併案審理部分，因與公訴人原起訴部分間有
    連續犯之裁判上一罪關係，依刑事訴訟法第二百六十七條之規定，應併為公訴人
    原起訴部分效力所及，本院自得併予審理，合先敘明。被告先後二次竊盜行為，
    其時間緊接，所犯構成要件相同，顯係基於概括犯意所為，為連續犯，應依刑法
    第五十六條之規定論以一罪，並加重其刑。爰審酌被告明知上開財物均非其所有
    ，逕意圖為自己不法之所有，先後攜帶上開瑞士刀踰越安全設備進入被害人乙○○、甲○○上開住處內竊取之，已損及被害人乙○○、甲○○二人之權益，並嚴
    重破壞社會財產之安全及被告犯罪後之態度等一切情狀，量處如主文所示之刑，
    以資儆懲。至於扣案之上開瑞士刀乙支，為被告所有供犯罪所用之物，業據被告
    供承在卷，應依刑法第三十八條第一項第二款之規定，宣告沒收之。
據上論斷，應依刑事訴訟法第四百五十一條第四項但書第一款、第四百五十二條、第
二百九十九條第一項前段，刑法第五十六條、第三百二十一條第一項第二款、第三款
、第三十八條第一項第二款，判決如主文。
本案經檢察官許曉薇到庭執行職務。
中      華      民      國      九十一      年    三    月    十五    日
                          臺灣桃園地方法院刑事第四庭
                                      法  官  林 晏 鵬
右正本證明與原本無異。
如不服本判決，應於判決送達後十日內向本院提出上訴狀( 應附繕本 )，上訴於
臺灣高等法院。
                                      書記官  陳 青 瑜
中        華        民        國    九十一   年     三    月    十九    日
附錄法條：刑法第三百二十一條
犯竊盜罪而有左列情形之一者，處六月以上五年以下有期徒刑：
一、於夜間侵入住宅或有人居住之建築物、船艦或隱匿其內而犯之者。
二、毀越門扇、牆垣或其他安全設備而犯之者。
三、攜帶兇器而犯之者。
四、結夥三人以上而犯之者。
五、乘火災、水災或其他災害之際而犯之者。
六、在車站或埠頭而犯之者。
前項之未遂犯罰之。
